臺灣臺南地方法院民事裁定
111年度勞全字第8號
聲  請  人  劉子菁  

            陳盈如  

            吳政達  

            謝鎮鍾  


            林佑翔  

            陳宗利  

            莊憶志  


相  對  人  臺灣首府學校財團法人台灣首府大學


法定代理人  張淑中  

上列當事人間請求給付薪資事件(111年度重勞訴字第6號)，聲請
人聲請假扣押，本院裁定如下：
    主  文
聲請人各以如附表「聲請人為相對人供擔保聲請假扣押之金額」
欄所示之金額為相對人供擔保後，得對相對人之財產於如附表「
聲請人請求給付薪資之金額」欄所示金額之範圍內予以假扣押。
相對人如為聲請人分別供擔保金如附表「相對人為聲請人供擔保
免為假扣押之金額」欄所示之金額或將請求之金額提存，得免為
或撤銷假扣押。
聲請程序費用由相對人負擔。
    理  由
一、聲請意旨略以：相對人自民國98學年度起實施本俸晉級不晉
    薪，亦即保險俸（薪）給增加，但薪水並未增加，倘薪資無
    增加，提撥數額卻隨薪額、月支數額調整而增加，此無異等
    同減薪，有違誠信原則。嗣教育部於109年2月5日以臺教高㈢
    字第1090013195號函請相對人就其「部分職工之本俸為晉級
    不晉薪，未符合該校教職員工敘薪辦法第2條支薪額標準」
    乙情予以改善，詎相對人之回覆為：「各職工均體諒學校經
    營狀況並無異議」，惟此為不實，實則相對人未徵求聲請人
    同意而恣意採取晉級不晉薪措施。為此，聲請人對相對人向
    本院提起給付薪資新臺幣（下同）2,493,572元之訴訟（111
    年度重勞訴字第6號，聲請人請求之金額各如附表所示），
    該訴訟訂於111年10月18日下午3時30分開庭；因相對人表示
    依照學校規定，縱本案敗訴亦將提起上訴，然依教育部111
    年9月16日臺教高㈢字第1112204169號函文檢附之台灣首府大
    學董事會及教職員工座談會所載，相對人資金最慢即將於11
    1年12月底用罄，甚至更早，且高教司司長座談會表示，日
    後教育部退場基金接管不負擔訴訟賠償，是聲請人如不即時
    假扣押，日後縱獲勝訴判決，權利亦無法獲得滿足，是有保
    全將來強制執行之必要，爰依民事訴訟法第522條、第523條
    之規定，聲請法院准予假扣押，如法院認為聲請人之釋明仍
    有不足，聲請人願供擔保對於相對人財產於2,493,572元範
    圍內為假扣押，請准予宣告假扣押。
二、按債權人就金錢請求或得易為金錢請求之請求，欲保全強制
    執行者，得聲請假扣押；又假扣押非有日後不能強制執行或
    甚難執行之虞者，不得為之，民事訴訟法第522條第1項、第
    523條第1項分別定有明文。又請求及假扣押之原因，應釋明
    之；前項釋明如有不足，而債權人陳明願供擔保或法院認為
    適當者，法院得定相當之擔保，命供擔保後為假扣押；又假
    扣押裁定內，應記載債務人供所定金額之擔保或將請求之金
    額提存，得免為或撤銷假扣押，民事訴訟法第526條第1項、
    第2項、第527條亦分別定有明文。而所謂有不能強制執行或
    甚難執行之虞者，乃指如債務人浪費財產，增加負擔，就其
    財產為不利益之處分，恐將達於無資力之狀態，或債務人逃
    匿或逃避遠方等情形而言。至所謂釋明，係指當事人提出之
    證據，僅使法院生薄弱之心證，相信其主張大概如此者即可
    。而釋明事實上主張，得用可使法院信其主張為真實之一切
    證據，亦即供釋明之證據，無庸遵守嚴格之證據程序。
三、次按勞工就請求給付工資、職業災害補償或賠償、退休金或
    資遣費、勞工保險條例第72條第1項及第3項之賠償與確認僱
    傭關係存在事件，聲請假扣押、假處分或定暫時狀態之處分
    者，法院依民事訴訟法第526條第2項、第3項所命供擔保之
    金額，不得高於請求標的金額或價額之10分之1。又按除第5
    0條第2項所規定之情形外，勞工就工資、職業災害補償或賠
    償、退休金或資遣費等給付，為保全強制執行而對雇主或雇
    主團體聲請假扣押或假處分者，法院依民事訴訟法所命供擔
    保之金額，不得高於請求標的金額或價額之10分之1，勞動
    事件法第47條第1項及勞資爭議處理法第58條分別定有明文
    。
四、經查，聲請人就其所主張本案之請求，業經本院依職權調取
    本院111年度重勞訴字第6號請求給付薪資事件卷宗核閱無訛
    ，可認聲請人就其主張之事實已有相當程度之釋明。至假扣
    押之原因部分，聲請人雖提出台灣首府大學董事會及教職員
    工座談會以為釋明，然本院認尚有不足，惟聲請人既陳明願
    供擔保以補釋明之欠缺，應認足補其釋明之不足，本件假扣
    押之聲請自應予准許。爰依前揭規定酌定如主文第1項所示
    之擔保金額，准許聲請人供擔保後為假扣押，併諭知相對人
    供如主文第2項所示金額之擔保或將請求之金額提存後，得
    免為或撤銷假扣押。
五、依民事訴訟法第526條第2項、第527條、第95條、第78條，
    勞動事件法第47條第1項，裁定如主文。
中　　華　　民　　國　　111 　年　　9 　　月　　26　　日
                  勞動法庭法  官　洪碧雀
以上正本證明與原本無異。
如不服本裁定應於送達後10日內向本院提出抗告狀（須附繕本）
，並應繳納抗告費新臺幣1,000元。
中　　華　　民　　國　　111 　年　　9 　　月　　26　　日
                          書記官  林政良
附表：     編號  聲請人  聲請人請求給付薪資之金額   （新臺幣） 聲請人為相對人供擔保聲請假扣押之金額 （新臺幣） 相對人為聲請人供擔保免為假扣押之金額（新臺幣）  ⒈ 劉子菁   346,705元   34,671元   346,705元  ⒉ 陳盈如   222,875元   22,288元   222,875元  ⒊ 吳政達   336,237元   33,624元   336,237元  ⒋ 謝鎮鍾   461,940元   46,194元   461,940元  ⒌ 林佑翔   380,595元   38,060元   380,595元  ⒍ 陳宗利   142,090元   14,209元    142,090元  ⒎ 莊憶志   603,130元   60,313元   603,130元 合計   2,493,572元